【裁判字號】    90,易,4153
【裁判日期】    901205
【裁判案由】    電子遊戲場業管理條例
【裁判全文】
臺灣高雄地方法院刑事判決                          九十年度易字第四一五三號
    公  訴  人  臺灣高雄地方法院檢察署檢察官
    被      告  甲○○
右列被告因電子遊戲場業管理條例案件，經檢察官提起公訴（九十年度偵字第一九六
二三號），本院判決如左：
    主  文
甲○○違反未依電子遊戲場業管理條例規定辦理營利事業登記者，不得經營電子遊戲
場業之規定，累犯，處拘役貳拾日，如易科罰金，以佰元折算壹日。扣案之電子遊
戲機ＩＣ板柒塊，新台幣伍仟貳佰柒拾元，均沒收。
    事  實
一、甲○○曾於八十九年間因賭博案件，經臺灣屏東地方法院判處有期徒刑四月確定
    ，並於八十九年八月二十二日易科罰金執行完畢，仍不知警惕，竟意圖營利，未
    依電子遊戲場業管理條例辦理營利事業登記，自民國九十年九月十日起，在高雄
    市苓雅區○○○路二十七號其所經營之「發發企業行」（招牌為界揚超商）內，
    擺設娛樂類電子遊戲機滿貫大亨二台、金象王一台、龍鳳一台、霹靂貓一台、大
    舞台一台、動物柏青樂一台，合計七台，供不特定人消費打玩，而經營電子遊戲
    場業，嗣於九十年九月十六日上午十一時許，客人陳茂良正在打玩霹靂貓電子遊
    戲機時，為警當場查獲，並扣得前開電子遊戲機ＩＣ板七塊，及電子遊戲機內之
    現金新台幣（以下同）五千二百七十元。
二、案經高雄市政府函送台灣高雄地方法院檢察署檢察官偵查起訴。
    理  由
一、訊之被告甲○○固坦承於右揭時、地擺設電子遊戲機七台之事實不諱，惟矢口否
    認有何經營電子遊戲場業，辯稱：伊的電子遊戲機是買賣機台，如果有人買就會
    試打云云。惟查，本件為警查獲當時，右開機台均插上電源，客人陳茂良正在打
    玩霹靂貓電子遊戲機，該七台電子遊戲機內合計起出五千二百七十元等情，業據
    證人孫廣權、陳茂良於警訊中證述明確，並有高雄市政府警察局苓雅分局現場臨
    檢記錄表一份及照片三幀在卷可按。又查，設於右開地址之「發發企業行」（即
    界揚超商），營業項目固包括電動玩具機台及其零件買賣業務，惟不得現場操作
    ，此亦有高雄市政府營利事業登記證一紙附卷可稽，被告擺設電子遊戲機七台，
    並均插上電源，顯非販賣電子遊戲機之行為。再者，被告自承上開遊戲機擺設於
    其所經營之「界揚超商」店內，衡諸常情，一般人當不會去超商購買上開之電子
    遊戲機，亦不知超商內會賣電子遊戲機，是被告上開辯解，違背常理，顯係卸責
    之詞，無足採信。本件事證明確，被告犯行洵堪認定。
二、核被告所為，係違反電子遊戲場業管理條例第十五條之未依電子遊戲場業管理條
    例規定辦理營利事業登記者，不得經營電子遊戲場業之規定，應依同條例第二十
    二條之規定論處。被告未經許可於同址經營電子遊戲場之行為，係基於同一之經
    營電子遊戲場為業務之犯意，而反覆所為之行為，乃實質上一罪，應僅論以一罪
    。又查被告曾於八十九年間因賭博案件，經臺灣屏東地方法院判處有期徒刑四月
    確定，並於八十九年八月二十二日易科罰金執行完畢之事實，有臺灣高等法院被
    告全國前案紀錄表一份在卷可稽，五年以內再犯本件有期徒刑以上之罪，為累犯
    ，依刑法第四十七條規定加重其刑。爰審酌被告曾患有左下肢粉碎性骨折之疾病
    ，屬中度肢障，有診斷證明書及殘障手冊各一份在卷可按，謀生不易，擺設之機
    具共七台，犯後雖否認犯行，惟態度尚佳等一切情狀，量處如主文所示之刑，並
    諭知易科罰金之折算標準。另扣案之電子遊戲機ＩＣ板七塊，係被告所有供其犯
    罪所用之物，電子遊戲機內之現金五千二百七十元，係被告所有，犯罪所得之物
    ，均應分別依刑法第三十八條第一項第二款、第三款宣告沒收。
據上論斷，應依刑事訴訟法第二百九十九條第一項前段，電子遊戲場業管理條例第二
十二條，刑法第十一條前段、第四十七條、第四十一條第一項、第三十八條第一項第
二款、第三款，罰金罰鍰提高標準條例第二條，判決如主文。
本案經檢察官陳宗吟到庭執行職務。
中      華      民      國    九十      年     十二     月      五      日
                                  臺灣高雄地方法院刑事庭
                                      法  官    涂裕洪
右正本證明與原本無異。
如不服本判決，應於判決送達後十日內，向本院提出上訴狀。
                                      書記官    賴佳慧
中    華    民    國      九十      年      十二      月      七      日
附錄本案論罪科刑法條：
電子遊戲場業管理條例第二十二條
違反第十五條規定者，處行為人一年以下有期徒刑、拘役或科或併科新台幣五十萬元
以上二百五十萬元以下罰金。


司法院資訊處製作；財團法人民間司法改革基金會備份。
